【裁判字號】    99,上易,1101
【裁判日期】    990805
【裁判案由】    妨害自由
【裁判全文】
臺灣高等法院刑事判決                99年度上易字第1101號
上  訴  人  臺灣板橋地方法院檢察署檢察官
被      告  乙○○
上列上訴人因被告妨害自由案件，不服臺灣板橋地方法院98年度
易字第3112號，中華民國99 年2月26日第一審判決（起訴案號：
臺灣板橋地方法院檢察署98年度偵字第15116 號），提起上訴，
本院判決如下：
    主  文
上訴駁回。
乙○○緩刑貳年。
    事實及理由
一、本案經本院審理結果，認第一審以被告乙○○犯刑法第 304
    條之強制罪，判處拘役40日，核其認事用法及量刑均無不當
    ，應予維持，並引用第一審判決書記載之事實、證據及理由
    （如附件）。
二、檢察官上訴意旨略以：告訴人甲○○僅因被告駕駛車號F9-1
    162號自小客車在臺北縣蘆洲市○○路99 號「中國石油加油
    站」內之辦公室、廁所區前方倒車，不慎撞及後方告訴人所
    駕駛車號5872-LZ 號營業自小客車前之保險桿，而向被告索
    賠新臺幣（下同）100 元，竟遭被告與其姐陳映潔等人，以
    車輛、機車前後阻擋方式，強制告訴人致不能離去該處，並
    被告以「你今天晚上有辦法把車子開出去，你很厲害」等語
    恫嚇告訴人，惡性顯大，又原審判決既認陳映潔係受被告之
    指示而圍堵告訴人之車輛以達強制罪犯行，是應認被告此犯
    行與陳映潔等人有犯意聯絡、行為分擔之共犯關係，惟原審
    就此未論共犯關係即有違法，請求撤銷原判決等語。惟訊據
    被告固坦承有強制犯行，惟堅決否認與陳映潔等人有犯意聯
    絡，辯稱：僅是其個人行為等語。查被告將所駕車輛倒車停
    至甲○○所駕車輛前方，並與陳映潔、盧裕仁各騎乘1 輛機
    車停放在甲○○所駕車輛附近等情，業據被告坦承承認，並
    經檢察官勘驗現場監視錄影畫面，有勘驗筆錄附卷可稽（真
    見偵查卷第64頁）。然證人陳映潔於偵查中證稱：騎機車原
    本停在加油站的車棚，其那天是將機車停在該處進到該加油
    站營業處找同事聊天，其當天聊完天就要離開，但是告訴人
    不讓其離開，因為告訴人向被告要100 元，後來告訴人就報
    警；因為想說一下子就要離開，不會停很久，所以將機車停
    放在告訴人計程車左後方；完全沒有不讓告訴人離去的意思
    等語（見偵查卷第51-52 頁），此外復查無其他證據證明被
    告與陳映潔等人有犯意聯絡，是原審未認定被告為共同正犯
    ，並無違誤。至於被告於行為時雖為依兵役法服現役之士兵
    而為現役軍人，然因被告所犯並非陸海空軍刑法或其特別法
    之罪，依軍事審判法第1條第1項之規定，自無從依該法之規
    定追訴審判，附此敘明。公訴人上訴意旨，指摘原判決未認
    定共犯而有違誤，為無理由，應予駁回。
三、查被告未曾故意犯罪受有期徒刑以上刑之宣告，有本院被告
    前案紀錄表可佐，其於犯後坦承犯罪，且已與告訴人和解，
    賠償被害人5萬5千元，告訴人並已表明不予追究（見本院審
    判筆錄第5 頁）。被告經此科刑教訓，日後當知所警愓，信
    無再犯之虞，本院認其所受上開刑之宣告，以暫不執行為適
    當，依法諭知緩刑2年。
據上論斷，應依刑事訴訟法第368條、第373條，刑法第74條第1
項第1款，判決如主文。
本案經檢察官吳茂松到庭執行職務。
中    華    民    國    99    年    8     月    5     日
                  刑事第五庭  審判長 法  官  高明哲
                                     法  官  高玉舜
                                     法  官  劉秉鑫
以上正本證明與原本無異。
不得上訴。
                                     書記官  蔡宜蓁
中    華    民    國    99    年    8     月    5     日

司法院資訊處製作；財團法人民間司法改革基金會備份。
